臺灣高等法院臺中分院刑事判決　　　　　　　　九十一年度重上更(三)字第二三號
　　上　訴　人　丙○○
　　即　被　告
　　選任辯護人　甘龍強
　　上　訴　人　丁○○
　　即　被　告
　　指定辯護人　本院公設辯護人　甲○○
右上訴人等因偽造有價證券等案件，不服臺灣台中地方法院八十四年度訴字第一二七
０號中華民國八十四年六月二十八日第一審判決（起訴案號：臺灣台中地方法院檢察
署八十四年度偵字第四一九七號），提起上訴，經判決後由最高法院第三次發回更審
，本院判決如左：
      主  文
原判決撤銷。
丙○○、丁○○共同連續意圖供行使之用，而偽造有價證券，各處有期徒刑年貳月
。偽造之如附表(二)所示之支票，均沒收。
      事  實
一、丁○○與楊金木之妻戊○○○係親戚，丁○○於民國（以下同）八十二年十月間
    至楊金木經營之通舜塑膠股份有限公司（下稱通舜公司）擔任會計，負責公司帳
    之記載及存、提款業務，為從事業務之人。嗣丁○○因其夫丙○○經營生意需錢
    週轉，二人竟萌歹念，共同基於意圖為自己不法所有之概括犯意：（一）自八十
    二年十月二十八日起至八十三年七月七日止，由丁○○先後多次將其收取持有之
    屬通舜公司所有之會款、貨款客票侵占入己，而將其中部分款項存入其夫妻二人
    所有之帳戶內（詳如附表(一)所示）。（二）自八十二年十月二十三日起至八十三
    年一月十五日止，由丁○○利用為通舜公司簽發支票時，意圖供行使之用，而先
    後多次盜用通舜公司及該公司負責人楊金木之印章，偽造通舜公司之支票，然後
    將該支票存入其等二人所有之帳戶內提示兌現，占為己有（詳如附表(二)所示）。
    （三）復自八十二年十二月二日起至八十三年五月三十一日止，丁○○先後多次
    利用存款時，盜用通舜公司及楊金木之印章，而偽造通舜公司之提款條，詐領公
    司之存款（詳如附表(三)所示），足生損害於通舜公司及楊金木。（四）另於八十
    二年十二月二十日，由丁○○對戊○○○詐稱：「通舜公司須繳納甲存票款十七
    萬元」等語，致使戊○○○不疑有詐後，適戊○○○亦因須家用，遂囑咐丁○○
    自公司之帳戶內領取十八萬元，丁○○領取後除將其中之一萬元交予戊○○○供
    家用外，餘十七萬元則留供其夫妻使用，並未存入通舜公司之甲存票款帳戶。嗣
    楊金木發現公司業務良好，但公司帳戶存款額卻未增加，乃詳查出上情。
二、案經通舜公司訴由臺灣臺中地方法院檢察署檢察官偵查起訴。
      理  由
一、訊據上訴人即被告（以下稱被告）丁○○坦承於前開時間有在告訴人通舜公司擔
    任會計，負責公司帳之記載及存、提款業務，及有將如附表(一)所示之會款、貨款
    客票存入其夫妻二人所有之帳戶內，及有簽發如附表(二)所示之支票存入其夫妻二
    人所有之帳戶內提示兌現，及有寫如附表(三)所示之提款條提領存款，及於八十二
    年十二月二十日有提領上開十八萬元等事實不諱，惟矢口否認有偽造有價證券等
    犯行，辯稱：如附表(一)所示之會款、貨款客票，係因當時伊丈夫丙○○作裝潢需
    要現金週轉，由伊私下向老闆娘戊○○○（即楊金木之妻）週轉借用。如附表(二)
    所示之支票，係因伊需要用錢而向戊○○○借用，簽發支票時戊○○○也在場看
    。至如附表(三)所示之存款雖係伊去提領，但提領後均交給戊○○○，當時可能因
    伊工作忙而忘了記帳，並非盜領。又伊於八十二年十二月二十日自告訴人公司之
    帳戶內所提領之十八萬元，除交付一萬元予戊○○○外，餘十七萬元係還給戊○○○之親戚，伊並未對戊○○○說該十七萬元係要繳納告訴人公司之甲存票款云
    云。上訴人即被告（以下稱被告）丙○○坦承於前開時間係被告丁○○之丈夫（
    現已離婚），惟亦矢口否認有偽造有價證券等犯行，辯稱：伊以前與告訴人並無
    金錢往來，當時係伊妻丁○○對伊說告訴人公司需要資金週轉，拿告訴人公司之
    支票向伊調借現金後，雙方始有金錢往來。至伊之帳戶係由丁○○拿去開戶，伊
    並不知情。又伊雖曾前後五次要丁○○去向戊○○○借錢，但均已還清。伊與丁○○並無犯意聯絡及行為分擔之關係云云。但查：
（一）右開犯罪事實迭據告訴人通舜公司指訴綦詳，並有如附表(二)所示之支票十張（
      正反面相片）及如附表(一)所示之支票七張（正反面影本），及如附表(三)所示之
      活期存款取款憑條影本七紙等在卷可稽（見偵查卷第十九頁至第二十七頁及本
      院更三卷第八十頁至第八十六頁）。而上開支票均分別由被告丁○○或被告丙○○提示兌領，亦有上開支票足按。又告訴人公司於八十二年十二月二十日確
      被提領十八萬元，亦有告訴人公司之帳簿影本一份附卷可按（見偵查卷第三十
      六頁）。
（二）證人戊○○○證稱：「丁○○向我借過錢的部分，我都借現金給她，且已都還
      我」「卷附之支票及客票不是我借給她（指丁○○），是她偷開的」「我並未
      同意借支票給丁○○」「公司章及我先生的章都是我在保管，平時丁○○要用
      章時我再拿給她蓋，她未曾拿給我看過，就是拿給我看，我也看不懂」「本案
      部分並非被告丁○○向我借錢，是她偷開、偷領，還把客票挪用，會錢亦被拿
      去」「本案這些錢都是被她盜用，在告她之前有叫她還錢，她都不理，才告她
      ，我們也不喜歡她坐牢」「並不是我答應借給她，怕我丈夫責罵，才否認借錢
      給她」「丁○○除從八十二年十月二十八日起至八十三年七月七日止侵占客戶
      之支票外，並有盜開公司之支票」「我並未私自向公司借款使用，亦無把公司
      之錢拿去簽賭六合彩，是被告他們簽賭六合彩」「八十二年十二月二十日丁○○領回十八萬元，只有交一萬元給我，其餘十七萬元她拿去」「被告丁○○自
      八十二年十月二十八日起至八十三年七月七日止，有多次將公司收取之會款、
      貨款客票存入被告夫妻之帳戶內，該支票並非她向我借的。她自八十二年十月
      二十三日起至八十三年一月十五日有多次盜用通舜公司及楊金木之印章，偽造
      通舜公司之支票並將該支票存入她們夫妻之帳戶內，這些支票並非她向我借的
      」「我與我先生感情很好，我並無借錢給被告丁○○而不讓我先生之道之事。
      另被告丁○○任職期間並無用機車載我去簽賭六合彩之事，雖我曾與我先生到
      過被告丙○○之住處，但並無被我先生毆打之事」各等語（見偵查卷第三十頁
      反面至第三十一頁、本院上訴卷第四十八頁反面、第一０八頁反面、本院更一
      卷第四十六頁反面至第四十七頁、第七十五頁及本院更三卷第四十三頁至第四
      十六頁）。
（三）被告丁○○於本院前審供稱：「如附表(一)所示之支票七張，其中第一張及第七
      張存入我先生丙○○之帳戶（第七張應係為丙○○使用），其餘五張存入我的
      帳戶」「蔡行廷之老婆有交會錢給我（會款係屬楊金木所有），八十二年十月
      二十八日有人交會款到通舜公司，我有收到會款，其中有支票」等語（見本院
      上訴卷第三十八頁反面、本院更一卷第七十四頁）。於本院更三審亦供稱：「
      我於八十二年十二月二十日應該有自告訴人公司之帳戶內提領十八萬元」等語
      （見本院更三卷第七十三頁）。至如附表(一)編號八所示之支票雖非直接存入被
      告丙○○之臺中區中小企業銀行臺中港分行三六八四一帳號，但查該支票係由
      被告丙○○背書後轉讓予他人，亦有該支票影本足按（見偵查卷第二十七頁）
      ，參以被告丁○○亦供稱該支票係為被告丙○○使用等情以觀，益見該支票應
      係為被告丙○○所使用無疑。
（四）被告丙○○亦自承：「我缺錢要週轉時，要我太太向公司借錢」「我們夫妻二
      人有利用簽發支票時存入我的戶頭」「我本身沒有使用支票，而我向別人叫材
      料，可以開立二個月之支票，我太太有向我說通舜公司常常須調現金，可以先
      向他們借支票使用，我才向通舜公司借支票使用，都是由我太太向戊○○○借
      用的」各等語（見本院上訴卷第六十頁及本院更二卷第七十八頁），足見被告
      等二人確有使用告訴人公司上開支票之事，雖被告等二人辯稱係向戊○○○借
      用，但始終為戊○○○所否認，且被告等二人復無法提出證據以實其說。
（五）至被告等請求調查告訴人公司支票日曆簿之記載，謂八十三年三月十日被告丁○○持被告丙○○業務上收得之客票，清償先前對告訴人之借款，被告丁○○
      記載該支票之帳號、號碼及金額，並加註「我的票」，嗣因戊○○○認為不妥
      ，將該支票退還，於是戊○○○以修正液塗抹上開記載，迨發生本案糾紛，雙
      方對帳，楊金木將該修正液刮除，被告丁○○原來記載遂又重現，楊金木才另
      以紙條記載「丁○○支票」訂於該欄云云，以證明戊○○○曾將公司款項貸與
      被告丁○○，而不願其夫楊金木知曉其事云云。惟查告訴人公司之負責人楊金
      木指稱：「（八十三年三月十日曾是否拿陳所收的客票來還你借款？）他三十
      七萬確實有還我，與本案無關。」「（有無將支票日曆簿上加註『我的票』上
      的修正液刮除，另以紙條記載『丁○○支票』訂於該欄？）那是我查帳後，寫
      上『差11540、新貨48960』及紙條之上也是我寫好釘上的，但改的不是我改的
      ，修正液也不是我刮的，被告事發還在日記簿上修改」「（『我的票』是何人
      寫的？）應該是丁○○塗抹及刮除修正液也不是我太太做的，因為他不識字，
      否則就不會有今天此事了」「（為何要釘上黃色紙條？）因為查帳發現此筆有
      問題，釘上紙條作記號」「（究塗改此行上記載是多少錢？）三萬元，我也不
      知是什麼錢，認為有問題才做記號」等情。被告丁○○亦供稱：「（此三萬元
      是什麼錢？）是我先生的客票，還告訴人的錢」等語，本院審酌該客票並未進
      入通舜公司的帳戶，且楊金木亦否認有該筆借款，應認楊金木上開說詞較可採
      ，因此，要無所謂「戊○○○曾將通舜公司款項貸與被告丁○○，而不願其夫
      楊金木知曉其事」之事無訛。
（六）或謂通舜公司之會計日誌簿，大部分為被告丁○○所記載，然其中亦有楊金木
      之筆跡，足證楊金木曾參與記帳，既參與記帳，為何未及時發現被告侵占之事
      ？查關於此點，楊金木指稱：「（會計日誌簿有時你是否也會在其上記載？）
      大部分都由丁○○記，但有時票進來，我也會記一下」「（會計日誌簿是否『
      應收帳款明細簿』及『1993中華民國八十二年支票日曆簿』？）有，有一些部
      分，但支票日曆簿那本我沒有，我有記的大約只有二、三次」「（你既有記帳
      為何沒發現帳目有異？）我在另一邊做，顧另一邊工廠，所以才會不知道」「
      （何時對帳督導？）因工作忙沒時間，且自己人比較放心」等情（見原審卷第
      二十四頁），且單就會計日誌簿之記載無法看出資金是否遭被告丁○○等挪用
      ，應佐以銀行存摺之存款明細表，方知資金是否不翼而飛。而銀行支票存款之
      往來記錄十分頻繁，非逐一比對，一時間亦難看出何支票未入帳。又被告丁○○就通舜公司之進出款項紀錄甚詳，然就資金挪用部分卻未於會計帳冊上加以
      交代，則楊金木偶為記帳時，僅觀之會計帳冊自難察覺公司資金是否遭侵占，
      且被告與告訴人間又有親戚關係，則防人之心自較鬆懈，楊金木未能及時發現
      被告丁○○等之上開犯行，亦與常情無違。
（七）至告訴人公司自八十二年八月起至八十三年六月止之盈虧如何乙節。查楊金木
      指稱：「（通舜公司從八十二年八月起至八十三年六月止是賺錢或賠錢？）我
      是年底結算時才知賠錢，但就我感覺應不至於缺錢，因又經營二十幾年，才想
      查帳」「（如何發現？）因為我有標到會款，但公司一天到晚就是缺錢，我覺
      得奇怪，才去銀行查詢」等語（見偵查卷第六十三頁）。被告丁○○雖辯稱楊
      金木係因不相信其妻戊○○○而查帳，然而由楊金木自承其係於八十三年七月
      份開始查帳，而被告丁○○之最後一次取票行為為八十三年七月七日，在此之
      前因楊金木相信被告丁○○而一直不知情，則楊金木自被告丁○○任職該公司
      之日起整整十個月均未曾查帳，嗣於發現帳目有異後十個月查一次帳，應係合
      於常情。況且，告訴人公司規模不大，十個月內被『取』走了《數十萬》，加
      上該年度公司又有虧損，則楊金木自以為告訴人公司會賺錢卻感覺異常而查帳
      實在是一件自然的事，並無法資為有利於被告等二人之證明。
（八）被告丁○○另供稱：「通舜公司所收取客戶之支票，均有登載在會計簿內」等
      語，楊金木亦承認其事，既登載在會計簿內，被告丁○○如何未經戊○○○同
      意借與使用而侵佔該支票？關於此點疑問，據楊金木指稱：「（公司收的客票
      既有登載在公司收支簿上，為何會讓被告拿去？）收回的票有登記，但拿到銀
      行代收就減少不見了」等情，被告丁○○為告訴人公司收到之客票雖均有登記
      在公司收支簿上，楊金木有時亦會參與公司金錢往來之記帳，則為何未發現被
      告丁○○有侵占或偽造支票之犯行？本院按單就會計日誌簿之記載無法看出資
      金是否遭挪用，應佐以銀行存摺之存款明細表，方知資金是否遭挪用。而銀行
      支票存款之往來記錄十分頻繁，非逐一比對，一時間亦難看出何支票未入帳。
      被告丁○○就公司之進出款項紀錄甚詳，然就資金挪用部分卻未於會計帳冊上
      加以交代，則楊金木偶為記帳時，僅就會計帳冊自難察覺公司資金是否遭侵占
      ，已如上述，且被告與告訴人間又有親戚關係，楊金木心理上防範自較鬆懈，
      亦係常情。
（九）被告丁○○曾提出其清償債務經楊金木親自簽收之收據二紙，以證明其係向楊
      金木、戊○○○借用支票，並非侵佔或偽造支票乙節。查楊金木稱：「（偵卷
      第十五、十六頁收據上之簽名是否你自為？）對，那是我簽的沒錯，因事發後
      ，先跟被告商量，結果他是還一部份給我才有此收據，是後來他不還，我才告
      的」等語，查該收據為八十三年九月份起始書立，而被告丁○○等之侵占行為
      係自八十二年十月起至八十三年七月止，則該『清償債務』之行為顯係被告丁○○犯後態度之問題，並不影響其已成立之犯罪。
（十）被告丁○○將告訴人通舜公司如附表(一)所示（編號八除外）及如附表(二)所示之
      支票、客票等分別存入臺中區中小企業銀行臺中港分行被告丁○○之三六○八
      五帳號、同分行被告丙○○之三六八四一帳號，及同銀行清水分行被告丁○○
      之0000000帳號，亦有各該分行之存款明細足按（見本院上訴卷第七十
      三頁至第九十五頁），若被告等無不法犯行，理當不致如斯。且據證人戊○○○始終證稱：「被告丁○○並未向伊借用本案之現款及支票，以前偶有小數目
      之借款，皆已還清」等語。另查台中區中小企業銀行臺中港分行第三六八四一
      帳戶存摺之戶名為被告丙○○，有該存摺扣案可證，被告等既將款項存入該帳
      戶，且款項均係支付被告丙○○經商之所需，被告丙○○辯稱其未使用該帳戶
      ，及不知該款項之來源云云，應係卸責之詞，自不足採。又通舜公司及楊金木
      之印章均由戊○○○保管，但戊○○○不識字，從無簽發支票，其始將支票交
      會計簽發，印章是由被告丁○○蓋的，被告丁○○簽發支票時，向其拿印章，
      被告丁○○要回去時才交還戊○○○等情，業據戊○○○證述屬實，是被告丁○○能取用告訴人公司及負責人之印章暨公司支票，與事實並無不合。
（十一）雖被告丁○○一再辯稱其於八十二年十二月二十日所提領之十八萬元，除其中
      之一萬元交予戊○○○外，餘十七萬元還給戊○○○之親戚云云，但為戊○○○所否認，且被告丁○○迄今尚無法供出究係還給何人？況苟真係清償債務，
    何以通舜公司之帳簿上未為清償債務之記載？足見被告丁○○此部分所辯，並
      不足取。
（十二）又被告等事後已於八十四年十一月二十日與告訴人達成和解，並給付告訴人五
      十四萬五千二百二十五元，有和解契約書影本一份附卷可按（見本院上訴卷第
      二十六頁），另被告丁○○於案發後已在八十三年十一月一日、八十四年一月
      十二日先後給付告訴人三十萬元及六萬五千元，亦有收據影本二只在卷可憑（
      見偵查卷第六十七頁至第六十八頁），共已給付告訴人九十餘萬元，苟被告等
      並無上開犯行，豈會如此？又本件雖係由被告丁○○出面所為，但當時被告丙○○係被告丁○○之夫，該款項均係供被告丙○○作裝潢週轉之用，且有部分
      支票係存入被告丙○○之上開帳戶，參以被告丙○○亦坦承曾前後五次要被告
      丁○○去向戊○○○借錢等情以觀，足見被告丁○○、丙○○等二人間具有犯
      意之聯絡甚明。被告丁○○嗣改稱被告丙○○並未與其共謀云云，核係事後迴
      護之詞，委無可取。被告丙○○既有參與犯意之聯絡，且得手後該款項又均為
      其所使用，則縱令本件均由被告丁○○出面所為，依共謀共同正犯之理論，被
      告丙○○自亦應成立共同正犯（大法官會議釋字第一０九號解釋參照）。
（十三）此外復有扣案之錄音帶一捲、應收帳款明細簿一本、支票日曆簿二本、客票登
      記簿一本、臺中區中小企業銀行通舜公司帳戶活期存款存摺四本、丁○○帳戶
      活期儲蓄存款存摺二本、丙○○帳戶活期儲蓄存款存摺一本、支票存根一本、
      支票簿一本、三聯複寫簿一本等足按。
（十四）綜上所述，足證被告等二人上開所辯顯係飾卸之詞，不足採信，是罪證明確，
      其二人犯行均堪以認定。又扣案之錄音帶經本院播放勘驗結果，其內容亦無法
      資為有利於被告等二人之證明，有勘驗筆錄足按（見本院更三卷第五十二頁至
      第六十二頁），附此說明。
二、核被告等二人所為，事實欄（一）部分係犯刑法第三百三十六條第二項之業務上
    侵占罪，事實欄（二）部分係犯同法第二百零一條第一項之偽造有價證券罪，事
    實欄（三）部分係犯同法第二百十六條、第二百十條之行使偽造私文書罪及第三
    百三十九條第一項之詐欺取財罪，事實欄（四）部分係犯同法第三百三十九條第
    一項之詐欺取財罪。至被告等二人間具有犯意聯絡及行為分擔，均為共同正犯。
    又被告丙○○雖為無業務關係之人，然與有業務關係之被告丁○○共同侵占，依
    刑法第三十一條第一項之規定，仍應以業務上侵占之共犯論。另被告等盜用印章
    係偽造私文書及偽造有價證券之部分行為，而偽造私文書後持以行使，偽造之低
    度行為已為行使之高度行為吸收，偽造有價證券後持以行使，行使之輕度行為已
    為偽造之重度行吸收，均不另論罪。又被告等先後多次業務侵占、偽造有價證券
    、行使偽造私文書及詐欺取財犯行，犯罪構成要件相同，顯係基於概括之犯意反
    覆為之，均為連續犯，應依法論以一罪，並加重其刑。另被告等所犯之上開四罪
    間，具有方法、結果關係，應依牽連犯之規定從一重之偽造有價證券罪處斷。原
    審予以論罪科刑，固非無見，惟查偽造有價證券罪以意圖供行使之用為構成要件
    ，原判決事實欄漏未記載「意圖供行使之用」，已有未合。次查本件被告並未有
    偽造公司股票之犯行，原判決竟於主文欄論以偽造公司股票罪，尤有違誤。第查
    事實欄（四）部分，被告係向被害人戊○○○詐稱：「通舜公司須繳納甲存票款
    十七萬元」等語，致使戊○○○不疑有詐後，而向被害人戊○○○詐取十七萬元
    ，是此部分自應成立詐欺取財罪，原判決認係成立業務侵占罪，亦有可議。被告
    等上訴意旨仍執前詞否認犯罪，雖無理由，但原判決既有上述可議之處，應由本
    院將原判決予以撤銷改判。爰審酌被告等二人犯罪之動機、目的、手段、所生危
    害及犯罪後已償還所侵占款項等一切情狀，各量處如主文第二項所示之刑，以示
    懲儆。又偽造如附表(二)所示之支票應依刑法第二百零五條之規定宣告沒收。
四、公訴意旨另以：被告丙○○、丁○○等二人尚於八十三年四月二十三日侵占楊金
    木之會款十一萬零五百元，因認被告等二人此部分亦涉有刑法第三百三十六條第
    二項業務侵占之罪嫌云云。按犯罪事實應依證據認定之，無證據不得推定其犯罪
    事實；又不能證明被告犯罪者，應諭知無罪之判決，刑事訴訟法第一百五十四條
    、第三百零一條第一項前段分別定有明文。次按事實之認定，應憑證據，如未能
    發現相當證據，或證據不足以證明，自不能以推測或擬制之方法以為裁判基礎；
    又認定不利於被告之事實，須依積極證據，苟積極證據不足為不利於被告事實之
    認定時，即應為有利於被告之認定，更不必有何有利之證據（最高法院三十年上
    字第八一六號、四十年臺上字第八六號判例參照）。查本件不惟被告等二人矢口
    否認有此部分犯行，且經核對被告等二人之上開存款交易明細帳目，並未發現有
    此部分存款，自不能僅憑楊金木之空口指述，即遽令被告等二人擔負此部分罪責
    。惟因公訴人認此部分犯行與前開科刑部分係屬具有牽連犯關係之裁判上一罪，
    故不另為無罪之諭知，併此敘明。
五、據上論斷，應依刑事訴訟法第三百六十九條第一項前段、第三百六十四條、第二
    百九十九條第一項前段，刑法第二十八條、第三十一條第一項、第五十六條、第
    二百零一條第一項、第二百十六條、第二百十條、第三百三十六條第二項、第三
    百三十九條第一項、第五十五條、第二百零五條，罰金罰鍰提高標準條例第一條
    前段，判決如主文。
本案經檢察官乙○○到庭執行職務。
中      華      民      國      九十一      年      十一    月    十九  日
                                   臺灣高等法院臺中分院刑事第八庭
                                         審判長法  官  羅  得  村
                                               法  官  陳  毓  秀
                                               法  官  劉  榮  服
右正本證明與原本無異。
如不服本判決應於收受送達後十日內向本院提出上訴書狀，其未敘述上訴之理由者並
得於提起上訴後十日內向本院補提理由書（均須按他造當事人之人數附繕本）。
                                               書記官  陳  俞  豪
中      華      民      國    九十一     年     十一      月    十九    日
                                                                        Ｆ
附表(一)：
┌──┬──────┬─────┬──────┬───────┬──────┬───┬───────┬──┐
│編號│付  款  人  │發  票  人│帳        號│票          號│金        額│日  期│被告存入之帳戶│備註│
├──┼──────┼─────┼──────┼───────┼──────┼───┼───────┼──┤
│ 一 │            │          │            │              │六萬零八百二│10.│              │會錢│
│    │            │          │            │              │十五元      │      │              │    │
├──┼──────┼─────┼──────┼───────┼──────┼───┼───────┼──┤
│ 二 │華南商業銀行│卓炳燦    │三六九七－九│0000000│三萬六千八百│1.8.│丙○○之台中區│    │
│    │清水分行    │          │            │              │元          │      │中小企業銀行台│    │
│    │            │          │            │              │            │      │中港分行三六八│    │
│    │            │          │            │              │            │      │四一號帳號    │    │
├──┼──────┼─────┼──────┼───────┼──────┼───┼───────┼──┤
│ 三 │台中市第五信│陳文貴    │八一四六－六│六九一二八六  │一萬二千元  │2.8.│皆係存入丁○○│    │
│    │用合作社北屯│          │            │              │            │      │之同右分行三六│    │
│    │分社        │          │            │              │            │      │○八五號之帳戶│    │
├──┼──────┼─────┼──────┼───────┼──────┼───┼───────┼──┤
│ 四 │龍井鄉農會  │鄭玉柑    │七八二      │二九三八八    │三萬四千三百│1.│      〞      │    │
│    │            │          │            │              │元          │      │              │    │
├──┼──────┼─────┼──────┼───────┼──────┼───┼───────┼──┤
│ 五 │第一商業銀行│吳坤茂    │二一二六－八│0000000│四萬一千元  │2.│      〞      │    │
│    │虎尾分行    │          │            │              │            │      │              │    │
├──┼──────┼─────┼──────┼───────┼──────┼───┼───────┼──┤
│ 六 │第一商業銀行│吳坤茂    │二一二六－八│0000000│三萬五千五百│3.│      〞      │    │
│    │虎尾分行    │          │            │              │元          │      │              │    │
├──┼──────┼─────┼──────┼───────┼──────┼───┼───────┼──┤
│ 七 │台中區中小企│金利鋼門股│五九六－一  │五二三八八    │二萬六千六百│4.│              │    │
│    │業銀行台中港│份有限公司│            │              │元          │      │      〞      │    │
│    │分行        │林金雄    │            │              │            │      │              │    │
├──┼──────┼─────┼──────┼───────┼──────┼───┼───────┼──┤
│ 八 │台中區中小企│柯清花    │三六八－四一│一三三九八    │一萬七千四百│7.7.│丙○○背後轉交│    │
│    │業銀行伸港辦│          │            │              │元          │      │他人　　　　　│    │
│    │事處        │          │            │              │            │      │　　          │    │
└──┴──────┴─────┴──────┴───────┴──────┴───┴───────┴──┘
 附表(二)：
 ┌──┬──────┬─────┬──────┬───────┬──────┬───┬───────┐
 │編號│付  款  人  │發  票  人│帳        號│票          號│金        額│日  期│被告存入之帳戶│
 ├──┼──────┼─────┼──────┼───────┼──────┼───┼───────┤
 │ 一 │台中區中小企│通舜公司  │二○－九    │一五四四六四  │二萬元      │10.│丁○○之台中區│
 │    │業銀行台中港│楊金木    │            │              │            │      │中小企業銀行清│
 │    │分行        │          │            │              │            │      │水分行一○四二│
 │    │            │          │            │              │            │      │三五一號帳戶  │
 ├──┼──────┼─────┼──────┼───────┼──────┼───┤              │
 │ 二 │台中區中小企│通舜公司  │二○－九    │一五四四七四  │一萬元      │10.│              │
 │    │業銀行台中港│楊金木    │            │              │            │      │              │
 │    │分行        │          │            │              │            │      │              │
 ├──┼──────┼─────┼──────┼───────┼──────┼───┤              │
 │ 三 │台中區中小企│通舜公司  │二○－九    │一五四四九九  │二萬五千元  │11.５│              │
 │    │業銀行台中港│楊金木    │            │              │            │      │              │
 │    │分行        │          │            │              │            │      │              │
 ├──┼──────┼─────┼──────┼───────┼──────┼───┼───────┤
 │ 四 │台中區中小企│通舜公司  │二○－九    │三八○二      │二萬四千九百│11.│丁○○之同右銀│
 │    │業銀行台中港│楊金木    │            │              │元          │      │行台中港分行第│
 │    │分行        │          │            │              │            │      │三六○八五號帳│
 │    │            │          │            │              │            │      │號            │
 ├──┼──────┼─────┼──────┼───────┼──────┼───┤              │
 │ 五 │台中區中小企│通舜公司  │二○－九    │三八二五      │二萬六千元  │11.│            │
 │    │業銀行台中港│楊金木    │            │              │            │      │              │
 │    │分行        │          │            │              │            │      │              │
 ├──┼──────┼─────┼──────┼───────┼──────┼───┤              │
 │ 六 │台中區中小企│通舜公司  │二○－九    │三八三四      │二萬元      │12.６│              │
 │    │業銀行台中港│楊金木    │            │              │            │      │              │
 │    │分行        │林金雄    │            │              │            │      │              │
 ├──┼──────┼─────┼──────┼───────┼──────┼───┼───────┤
 │ 七 │台中區中小企│通舜公司  │二○－九    │三八五六      │三萬元      │12.│丙○○之同右分│
 │    │業銀行台中港│楊金木    │            │              │            │      │行三六八四一號│
 │    │分行        │          │            ││            │      │帳戶          │
 ├──┼──────┼─────┼──────┼───────┼──────┼───┤              │
 │ 八 │台中區中小企│通舜公司  │二○－九    │三八六一      │二萬五千元  │12.│              │
 │    │業銀行台中港│楊金木    │            │              │            │      │              │
 │    │分行        │          │            │              │            │      │              │
 ├──┼──────┼─────┼──────┼───────┼──────┼───┼───────┤
 │ 九 │台中區中小企│通舜公司  │二○－九    │三八七四      │三萬元      │12.│丁○○之同右分│
 │    │業銀行台中港│楊金木    │            │              │            │      │行三六○八五號│
 │    │分行        │          │            │              │            │      │帳戶          │
 ├──┼──────┼─────┼──────┼───────┼──────┼───┤              │
 │ 十 │台中區中小企│通舜公司  │二○－九    │三八八七      │一萬五千元  │1.│              │
 │    │業銀行台中港│楊金木    │            │              │            │      │              │
 │    │分行        │          │            │              │            │      │              │
 └──┴──────┴─────┴──────┴───────┴──────┴───┴───────┘
附表(三)：
┌──┬──────┬─────┬────┬──────┬───┬───────┐
│編號│付  款  人  │帳      號│存款帳戶│金        額│時  間│被告存入之帳戶│
├──┼──────┼─────┼────┼──────┼───┼───────┤
│ 一 │台中區中小企│四八－二  │通舜公司│八千元      │12.２│皆係領出現金花│
│    │業銀行台中港│          │楊金木  │            │      │用            │
│    │分行        │          │        │            │      │              │
├──┼──────┼─────┼────┼──────┼───┤              │
│ 二 │台中區中小企│四八－二 │通舜公司│一萬七千元  │12.│              │
│    │業銀行台中港│          │楊金木  │            │      │              │
│    │分行        │          │        │            │      │              │
├──┼──────┼─────┼────┼──────┼───┤              │
│ 三 │台中區中小企│四八－二  │通舜公司│六千元      │1.７│              │
│    │業銀行台中港│          │楊金木  │            │      │              │
│    │分行        │          │        │            │      │              │
├──┼──────┼─────┼────┼──────┼───┤              │
│ 四 │台中區中小企│四八－二  │通舜公司│五千七百元  │1.│              │
│    │業銀行台中港│          │楊金木  │            │      │              │
│    │分行        │          │        │            │      │              │
├──┼──────┼─────┼────┼──────┼───┤              │
│ 五 │台中區中小企│四八－二  │通舜公司│二萬元      │2.２│              │
│    │業銀行台中港│          │楊金木  │            │      │              │
│    │分行        │          │        │            │      │              │
├──┼──────┼─────┼────┼──────┼───┤              │
│ 六 │台中區中小企│四八－二  │通舜公司│二萬七千元  │2.│              │
│    │業銀行台中港│          │楊金木  │            │      │              │
│    │分行        │          │        │            │      │              │
├──┼──────┼─────┼────┼──────┼───┤              │
│ 七 │台中區中小企│四八－二  │通舜公司│五萬六百元  │5.│              │
│    │業銀行台中港│          │楊金木  │            │      │              │
│    │分行        │          │        │            │      │              │
└──┴──────┴─────┴────┴──────┴───┴───────┘
                                                              　　　Ｆ
